臺灣高等法院臺中分院刑事判決
111年度金上訴字第1732號

上  訴  人  臺灣苗栗地方檢察署檢察官
被      告  盧明俊




上列上訴人因被告加重詐欺等案件，不服臺灣苗栗地方法院111
年度訴字第65號中華民國111年5月19日第一審判決（起訴案號：
臺灣苗栗地方檢察署111年度偵字第526號），提起上訴，及於本
院審理期間經臺灣士林地方檢察署移送併辦（111年度少連偵字
第98號），本院判決如下：
    主  文
上訴駁回。
　　犯罪事實
一、子○○於民國110年4月間，加入真實姓名、年籍不詳綽號「萱
    萱」、「阿順」等人所屬以實施詐術為手段之具有持續性及
    牟利性之詐欺集團（下稱本案詐欺集團），擔任詐欺集團車
    手、收水手（涉嫌違反組織犯罪防制條例部分，經臺灣臺中
    地方法院以110年度金訴字第750號判決確定在案，非本件審
    理範圍），報酬計算方式為子○○每日提領可得報酬新臺幣（
    下同）2,000元。子○○與「萱萱」、「阿順」及本案詐欺集
    團其他成員，共同意圖為自己及詐欺集團不法之所有，基於
    三人以上共同詐欺取財、隱匿詐欺犯罪所得去向之犯意聯絡
    ，先由本案詐欺集團內之不詳成員，以附表二「詐欺方式」
    欄所示方式，對附表二所示告訴人或被害人施用詐術，致其
    等陷於錯誤，而於附表二「告訴人或被害人匯款時間」欄所
    示時間，匯款附表二「告訴人或被害人匯款金額」欄所示金
    額，至附表二「告訴人或被害人匯款帳戶」欄所示由本案詐
    欺集團控制之金融帳戶內，子○○則隨即依「萱萱」、「阿順
    」之指示，至火車站置物櫃拿取提款卡，並於附表三「本案
    提款時間、地點」欄所示時、地，提領附表三「本案提款金
    額」欄所示款項後，將所提領之款項及提款卡交予「萱萱」
    、「阿順」所指派至現場取款之本案詐欺集團內之不詳成年
    成員，以此等方式製造金流斷點，據以隱匿上開犯罪所得之
    去向。嗣附表二所示告訴人或被害人發覺受騙報警，循線查
    悉上情。
二、案經己○○、戊○○、甲○○、丙○○、壬○○、乙○○、辛○○訴由苗栗
    縣警察局竹南分局報告臺灣苗栗地方檢察署
　　檢察官偵查起訴暨臺灣士林地方檢察署檢察官移送併辦。
    理  由
壹、證據能力
一、按刑事訴訟法第159條之5立法意旨，在於確認當事人對於傳
    聞證據有處分權，得放棄反對詰問權，同意或擬制同意傳聞
    證據可作為證據，屬於證據傳聞性之解除行為，如法院認為
    適當，不論該傳聞證據是否具備刑事訴訟法第159條之1至第
    159條之4所定情形，均容許作為證據，不以未具備刑事訴訟
    法第159條之1至第159條之4所定情形為前提。此揆諸「若當
    事人於審判程序表明同意該等傳聞證據可作為證據，基於證
    據資料愈豐富，愈有助於真實發見之理念，此時，法院自可
    承認該傳聞證據之證據能力」立法意旨，係採擴大適用之立
    場。蓋不論是否第159條之1至第159條之4所定情形，抑當事
    人之同意，均係傳聞之例外，俱得為證據，僅因我國尚非採
    徹底之當事人進行主義，故而附加「適當性」之限制而已，
    可知其適用並不以「不符前四條之規定」為要件。查本案以
    下採為判決基礎之其餘證據，其性質屬被告以外之人於審判
    外之陳述而屬傳聞證據者，檢察官、被告子○○就該等審判外
    之陳述，均未於言詞辯論終結前爭執其證據能力或聲明異議
    ，於本院審理時並同意均具有證據能力（見本院卷第129頁
    ），本院審酌上開傳聞證據作成時之情況，核無違法取證及
    證明力明顯過低之瑕疵，為證明犯罪事實存否所必要，認為
    以之作為證據為適當，依據上開說明，應認該等證據均具有
    證據能力。
二、另本判決下列所引用之其餘非供述證據，均與本案事實具有
    關聯性，且查無證據足認有違背法定程式或經偽造、變造所
    取得等證據排除之情事，復均經依刑事訴訟法第164 條、第
    165 條踐行調查程序，檢察官、被告對此部分之證據能力亦
    均不爭執，堪認均有證據能力。
貳、認定犯罪事實所憑證據及理由
　　上揭犯罪事實，業據被告於警詢、偵查、原審準備程序及審
    理、本院審理時均坦承不諱，並有附表二、三各編號「證據
    出處」欄所列之證據可資佐證，足認被告任意性自白，核與
    事實相符，應可採信。本案事證已臻明確，被告上開犯行均
    堪認定，應予依法論科。
參、論罪科刑
一、按共同實施犯罪行為，在合同意思範圍內，相互利用他人之
    行為，以達其犯罪之目的，原不必每一階段均參與，祇須分
    擔犯罪行為之一部，即應對於全部所發生之結果共同負責；
    又共同正犯之意思聯絡，不限於事前有所協定，於行為當時
    ，基於相互之認識，以共同犯罪之意思參與者，亦無礙於共
    同正犯之成立。倘犯罪結果係因共犯之合同行為所致者，無
    論出於何人所為，在共犯間均應同負全部之責，並無分別何
    部分為孰人實行之必要（最高法院92年度台上字第6265號、
    95年度台上字第3489號、第3739號等判決意旨參照）。又現
    今詐欺集團乃係需由多人縝密分工方能完成之集團性犯罪，
    故詐欺集團成員彼此間雖因分工不同而未必均認識或確知彼
    此參與分工細節，然既參與該詐欺集團取得被害人財物之全
    部犯罪計劃之一部分行為，相互利用其一部行為，以共同達
    成不法所有之犯罪目的，未逾越合同意思之範圍。從而，被
    告自均應對其參與期間所發生詐欺之犯罪事實，共負其責。
    本案被告雖未親自實施以電話詐欺附表二所示告訴人或被害
    人之行為，惟其加入「萱萱」、「阿順」等人所組成之本案
    詐欺集團，擔任提領詐騙款項之車手，提領告訴人或被害人
    遭詐欺之款項，之後再轉交本案詐欺集團內不詳之其他成員
    ，此一犯罪態樣，正為具備一定規模詐欺犯罪所衍生之細密
    分工模式，參與犯罪者透過相互利用彼此之犯罪角色分工，
    而形成一個共同犯罪之整體，以利施行詐術，各成員間於各
    自加入之時起，均係以自己共同犯罪之意思，在共同犯意聯
    絡下，相互支援、供應彼此所需地位，相互利用他人行為，
    以達共同詐欺取財目的及行為分擔，自應就整體犯罪之全部
    犯罪結果共同負責，而成立共同正犯。揆諸前揭說明，被告
    應就其參與之詐欺取財犯行，負共同正犯之責。
二、次按洗錢防制法第15條之特殊洗錢罪，係在無法證明前置犯
    罪之特定不法所得，而未能依第14條之一般洗錢罪論處時，
    始予適用。倘能證明人頭帳戶內之資金係前置之特定犯罪所
    得，即應逕以一般洗錢罪論處，自無適用特殊洗錢罪之餘地
    。例如詐欺集團向被害人施用詐術後，為隱匿其詐欺所得財
    物之去向，而令被害人將其款項轉入該集團所持有、使用之
    人頭帳戶，並由該集團所屬之車手前往提領詐欺所得款項得
    逞，檢察官如能證明該帳戶內之資金係本案詐欺之特定犯罪
    所得，即已該當於新法第14條第1 項之一般洗錢罪；至若無
    法將人頭帳戶內可疑資金與本案詐欺犯罪聯結，而不該當第
    2 條洗錢行為之要件，當無從依第14條第1 項之一般洗錢罪
    論處，僅能論以第15條第1 項之特殊洗錢罪。另過去實務認
    為，行為人對犯特定犯罪所得之財物或利益作直接使用或消
    費之處分行為，或僅將自己犯罪所得財物交予其他共同正犯
    ，祇屬犯罪後處分贓物之行為，非本條例所規範之洗錢行為
    ，惟依新法規定，倘行為人意圖掩飾或隱匿特定犯罪所得來
    源，而將特定犯罪所得直接消費處分，甚或交予其他共同正
    犯，而由共同正犯以虛假交易外觀掩飾不法金流移動，即難
    認單純犯罪後處分贓物之行為，應仍構成洗錢防制法第2 條
    第1 或2 款之洗錢行為（最高法院108 年台上字第1744號、
    108年度台上字第3086號判決意旨參照）。經查，被告加入
    本案詐欺集團，先由該詐欺集團不詳成年成員，以附表二所
    示方式施行詐術，誘使附表二所示告訴人或被害人受騙後匯
    款，被告隨即依「萱萱」、「阿順」之指示至火車站置物櫃
    拿取提款卡及持該提款卡於附表三所示時、地，提領附表三
    所示款項，之後再將所提領之款項及提款卡交予「萱萱」、
    「阿順」所指派至現場取款之本案詐欺集團之不詳成年成員
    ，以隱匿犯罪所得之去向，業經本院認定如前，是被告之行
    為，核屬洗錢防制法第2條第2款所規定之洗錢行為，應論以
    同法第14條之一般洗錢罪。
三、故核被告就附表二編號1至10所為，均係犯刑法第339條之4
    第1項第2款之三人以上共同詐欺取財罪、洗錢防制法第14條
    第1項之一般洗錢罪。
四、被告就其所犯之三人以上共同詐欺取財罪、一般洗錢罪，與
    本案詐欺集團成員「萱萱」、「阿順」及不詳其他成年成員
    彼此間，有犯意聯絡及行為分擔，應論以共同正犯。
五、被告就附表二編號1至10所犯之三人以上共同詐欺取財罪、
    一般洗錢罪間，均係一行為觸犯數罪名之想像競合犯，應依
    刑法第55條前段之規定，分別從一重論以三人以上共同詐欺
    取財罪。　　
六、附表二編號1、8、10所示之告訴人，分別遭本案詐欺集團不
    詳成員施用詐術而多次匯款者，乃該集團成員以同一詐欺手
    法訛詐同一告訴人，致該告訴人於密接時間內多次匯款，施
    用詐術之方式及詐欺對象相同，侵害同一人之財產法益，且
    各行為之獨立性極為薄弱，依一般社會健全觀念，在時間差
    距上，難以強行分開，在刑法評價上，應將之視為數個舉動
    之接續施行，核屬接續犯而各為包括之一罪。
七、被告及其所屬之詐騙集團成員間分別於不同時間，以附表二
    編號1至10所示詐欺方式，向附表二編號1至10所示之告訴人
    或被害人行詐，並由其等各自匯款至附表二所示由本案詐欺
    集團控制之帳戶內，是以對於各被害人所為詐欺犯行，犯行
    之時間不同，且犯意各別，行為之時空互殊，詐術之內容亦
    屬相異，應予分論併罰。
八、按犯前2條之罪，在偵查或審判中自白者，減輕其刑，洗錢
    防制法第16條第2項亦定有明文。次按想像競合犯之處斷刑
    ，本質上係「刑之合併」。其所謂從一重處斷，乃將想像競
    合犯組成之評價上數罪，合併為科刑一罪，其所對應之刑罰
    ，亦合併其評價上數罪之數法定刑，而為一個處斷刑。易言
    之，想像競合犯侵害數法益者皆成立犯罪，論罪時必須輕、
    重罪併舉論述，同時宣告所犯各罪名，包括各罪有無加重、
    減免其刑之情形，亦應說明論列，量刑時併衡酌輕罪部分量
    刑事由，評價始為充足，然後依刑法第55條前段規定「從一
    重處斷」，非謂對於其餘各罪可置而不論。因此，法院決定
    處斷刑時，雖以其中最重罪名之法定刑，做為裁量之準據，
    惟於裁量其輕重時，仍應將輕罪合併評價在內（最高法院10
    8年度台上字第4405、4408號判決意旨可參）。經查，被告
    就本案犯罪事實，迭於警詢、偵訊、原審準備程序、審理及
    本院審理時均坦承不諱，是其就所犯洗錢防制法部分，依上
    開規定，原應減輕其刑，惟被告就上開犯行既經從一重以三
    人以上共同犯加重詐欺取財罪處斷，自無從再適用上開條項
    規定減刑，本院於依照刑法第57條量刑時，將併予審酌，附
    此敘明。
九、臺灣士林地方檢察署檢察官以111年度少連偵字第98號案件
    移送併辦部分，與起訴事實為同一事實關係，依法本院自得
    併予審理。
肆、本院之判斷
　　原審認被告本案犯罪事證均明確，並以行為人責任為基礎，
    審酌「被告正值青壯之年，有勞動或工作之能力，不思依循
    正途獲取穩定經濟收入，為牟取不法報酬，參與詐欺集團擔
    任提款車手之工作，所為嚴重損害財產交易安全及社會經濟
    秩序，且使不法份子得以隱匿真實身分及犯罪所得去向，減
    少遭查獲之風險，助長犯罪猖獗，破壞社會秩序及社會成員
    間之互信基礎甚鉅，對社會所生危害非輕，犯後迄今尚未與
    告訴人成立民事和解，或賠償告訴人所受之損失，應予譴責
    非難；並考量被告參與本案犯罪動機、目的、手段、角色分
    工、犯罪後坦承犯罪，就所犯洗錢犯行，於偵查、審理中均
    自白，已符合相關自白減刑規定（學理所稱想像競合所犯輕
    罪之釐清作用），犯後能坦白承認，節省有限之司法資源，
    犯罪手段平和，兼衡每次詐騙所得金額之大小，及據被告子
    ○○向本院自述其教育程度為國中畢業，曾從事白牌司機，未
    婚亦無小孩，家中有祖母、父親」等一切情狀，分別量處如
    原審判決附表一「所犯罪名及宣告刑」欄所示之刑。暨認「
    又數罪併罰定應執行刑之裁量，應兼衡罪責相當及特別預防
    之刑罰目的，綜合考量行為人之人格及各罪間之關係，具體
    審酌各罪侵害法益之異同、對侵害法益之加重效應及時間、
    空間之密接程度，注意維持輕重罪間刑罰體系之平衡。其依
    刑法第51條第5款定執行刑者，宜注意刑罰邊際效應隨刑期
    而遞減及行為人所生痛苦程度隨刑期而遞增之情形，考量行
    為人復歸社會之可能性，妥適定執行刑。除不得違反刑法第
    51條之外部界限外，尤應體察法律規範本旨，謹守法律內部
    性界限，以達刑罰經濟及恤刑之目的。查被告加入本案詐欺
    集團分擔部分犯行，行為雖有不當，然其並非職司詐騙被害
    人之構成要件核心行為，本案所犯10次犯行，係於109年6月
    28日、109年6月29日、109年7月6日所為，犯罪時間甚為密
    接，犯罪態樣、手段相似，所犯均為同一罪質之財產上犯罪
    ，責任非難重複之程度較高，及被告各次參與情節、分得之
    報酬比例，各該告訴人、被害人所受財產損失等情況，及為
    避免責任非難過度評價及行為人預防需求，暨定應執行刑之
    限制加重原則，兼顧刑罰衡平要求之意旨」，定其應執行刑
    如原審判決主文所示。復認：「查被告加入本案詐欺集團擔
    任車手，就本案共領得4,000元報酬等情，業據其於審理中
    坦認無訛（見本院卷第66至67頁），堪認其於本案之犯罪所
    得即為4,000元，因未據扣案，且未實際合法發還或賠償告
    訴人，宣告沒收亦無過苛、欠缺刑法上之重要性、犯罪所得
    價值低微，或為維持受宣告人生活條件之必要等情形，自應
    依刑法第38條之1第1項前段規定宣告沒收，並依同條第3項
    規定諭知，於全部或一部不能沒收或不宜執行沒收時，追徵
    其價額。又上開犯罪所得，客觀上難將被告歷次犯行實際所
    得，區分歸入任一具體詐欺犯行所得項目，為使本案沒收之
    諭知更加明確而易於辨明，不致因強行拆解整體犯罪所得於
    各項主刑之後，反而滋生過度細分、難期精確且毫無實益之
    結果，參諸前揭說明，爰於主刑諭知之外，將犯罪所得部分
    獨立列出，而合併為相關沒收宣告之諭知。」「本案被告所
    提領附表三所示詐欺款項，扣除其擔任提款車手之報酬4,00
    0元，其餘款項均轉交給其他詐欺集團成員，已如前述，而
    非屬被告所有，又不在其實際掌控中，被告並無所有權及事
    實上管領權，自無從對其所掩飾、隱匿之財物加以宣告沒收
    ，附此敘明。」經核所為認事用法均無違誤，量刑及定刑亦
    均屬妥適。檢察官上訴意旨以原審並未通知附表二編號7所
    示告訴人壬○○到庭表示意見為由，指摘原審判決不當，惟本
    院業已通知附表二編號1至10所示告訴人、被害人到庭，僅
    告訴人壬○○到庭，並表示對本案沒有意見（見本院卷第145
    、146頁），故認原審所為量刑基礎並未變更，被告始終未
    與告訴人、被害人達成和解或賠償其等所受損失，仍認原審
    所為量刑及定刑均堪稱妥適。是以，檢察官提起本件上訴為
    無理由，應予駁回。
據上論斷，應依刑事訴訟法第368條，判決如主文。　　
本案經檢察官呂宜臻提起公訴，檢察官吳宛真提起上訴，檢察官
林綉惠到庭執行職務。
中　　華　　民　　國　　111 　年　　 9　　月　   1　　日
            刑事第九庭  審判長法　官　紀　文  勝
                              法　官　紀  佳  良
                              法　官　賴  妙  雲       
以上正本證明與原本無異。
如不服本判決應於收受送達後20日內向本院提出上訴書狀，其未
敘述上訴之理由者，並得於提起上訴後20日內向本院補提理由書
（均須按他造當事人之人數附繕本）「切勿逕送上級法院」。因
疫情而遲誤不變期間，得向法院聲請回復原狀。

                              書記官  林  玉  惠
　　　　　　　　　　　　　　　 
中　　華　　民　　國　　111 　年　　9 　　月　　1 　　日
【附錄本案論罪科刑法條】
中華民國刑法第339 條之4
犯第339 條詐欺罪而有下列情形之一者，處1 年以上7 年以下有
期徒刑，得併科1 百萬元以下罰金：
一、冒用政府機關或公務員名義犯之。
二、三人以上共同犯之。
三、以廣播電視、電子通訊、網際網路或其他媒體等傳播工具，
    對公眾散布而犯之。
前項之未遂犯罰之。
　　　　
洗錢防制法第14條第1項
有第二條各款所列洗錢行為者，處7 年以下有期徒刑，併科新臺
幣5 百萬元以下罰金。

附表一：
編號 犯罪事實 所犯罪名及宣告刑（原審） 1 附表二編號1 子○○犯三人以上共同詐欺取財罪，處有期徒刑壹年貳月。 2 附表二編號2 子○○犯三人以上共同詐欺取財罪，處有期徒刑壹年壹月。 3 附表二編號3 子○○犯三人以上共同詐欺取財罪，處有期徒刑壹年壹月。 4 附表二編號4 子○○犯三人以上共同詐欺取財罪，處有期徒刑壹年壹月。 5 附表二編號5 子○○犯三人以上共同詐欺取財罪，處有期徒刑壹年壹月。 6 附表二編號6 子○○犯三人以上共同詐欺取財罪，處有期徒刑壹年參月。 7 附表二編號7 子○○犯三人以上共同詐欺取財罪，處有期徒刑壹年壹月。 8 附表二編號8 子○○犯三人以上共同詐欺取財罪，處有期徒刑壹年貳月。 9 附表二編號9 子○○犯三人以上共同詐欺取財罪，處有期徒刑壹年壹月。 10 附表二編號10 子○○犯三人以上共同詐欺取財罪，處有期徒刑壹年參月。 

附表二：
編 號 告訴人或被害人 詐欺方式 告訴人或被害人匯款   證據出處    帳戶 時間、金額（不含手續費）  1 (即起訴書及移送併辦意旨書之附表一編號1) 己○○ (提告) 110年6月24日21時30分許，詐欺集團某成員假冒天藍小舖客服、玉山銀行客服，對己○○謊稱：因作業疏失可能導致帳戶誤扣款，致己○○陷於錯誤而依指示於右列時間匯出款項至右列帳戶。 000- 000000000000  中國信託 陳品叡 110年6月28日 19時21分 30,000元 ①己○○於警詢時之證述（見111偵526卷第41至47頁）。 ②內政部警政署反詐騙諮詢專線紀錄表（見111偵526卷第179頁）。 ③新北市政府警察局三峽分局三峽派出所陳報單、受理各類案件紀錄表、受（處）理案件證明單、受理詐騙帳戶通報警示簡便格式表、金融機構聯防機制通報單（見111偵526卷第175、177、181、185、187、203頁）。 ④中國信託銀行、台新銀行自動櫃員機交易明細表（見111偵526卷第219頁）。     110年6月28日 19時32分 29,985元  2 (即起訴書及移送併辦意旨書之附表一編號2) 戊○○ (提告) 110年6月28日19時55分許，詐欺集團某成員假冒天藍小舖客服、新光銀行客服，對戊○○謊稱：因作業疏失可能導致帳戶誤扣款，致戊○○陷於錯誤而依指示於右列時間匯出款項至右列帳戶。 000- 000000000000  中國信託 陳品叡 110年6月28日 20時49分 20,105元 ①戊○○於警詢時之證述（見111偵526卷第49至53頁）。 ②內政部警政署反詐騙諮詢專線紀錄表（見111偵526卷第233頁）。 ③臺中市政府警察局第三分局勤工派出所陳報單、受理各類案件紀錄表、受（處）理案件證明單、受理詐騙帳戶通報警示簡便格式表（見111偵526卷第225至231頁）。 ④新光銀行自動櫃員機交易明細表（見111偵526卷第235頁）。 3 (即起訴書及移送併辦意旨書之附表一編號3) 丁○○ 110年6月28日19時13分許，詐欺集團某成員假冒東海模型客服、富邦銀行客服，對丁○○謊稱：因作業疏失可能導致帳戶誤扣款，致丁○○陷於錯誤而依指示於右列時間匯出款項至右列帳戶。 000- 000000000000  中國信託 陳品叡 110年6月28日 20時1分 16,989元 ①丁○○於警詢時之證述（見111偵526卷第55至57頁）。 ②內政部警政署反詐騙諮詢專線紀錄表（見111偵526卷第241頁）。 ③新北市政府警察局海山分局文聖派出所陳報單、受理各類案件紀錄表、受（處）理案件證明單、受理詐騙帳戶通報警示簡便格式表、金融機構聯防機制通報單（見111偵526卷第237、239、245至249頁）。 ④丁○○台北富邦銀行金融卡、臺外幣交易明細查詢（見111偵526卷第251、253頁）。 4 (即起訴書及移送併辦意旨書之附表一編號4) 甲○○ (提告) 110年6月28日19時10分許，詐欺集團某成員假冒婕洛妮絲客服、中國信託銀行客服，對甲○○謊稱：因作業疏失可能導致帳戶誤扣款，致甲○○陷於錯誤而依指示於右列時間匯出款項至右列帳戶。 000- 000000000000  中國信託 廖啟棆 110年6月28日 21時17分 22,123元 ①甲○○於警詢時之證述（見111偵526卷第59至65頁）。 ②內政部警政署反詐騙諮詢專線紀錄表（見111偵526卷第261至263頁）。 ③雲林縣警察局斗六分局公正派出所陳報單、受理各類案件紀錄表、受（處）理案件證明單、受理詐騙帳戶通報警示簡便格式表、金融機構聯防機制通報單（見111偵526卷第257、259、265、273、287頁）。 ④甲○○臺灣銀行存摺封面、內頁、網路銀行交易紀錄、手機通聯紀錄（見111偵526卷第279至285頁）。 5 (即起訴書及移送併辦意旨書之附表一編號5) 癸○○ 110年6月28日20時許，詐欺集團某成員假冒天藍小舖客服、台新銀行客服，對癸○○謊稱：因作業疏失可能導致帳戶誤扣款，致癸○○陷於錯誤而依指示於右列時間匯出款項至右列帳戶。 000- 000000000000  中國信託 廖啟棆 110年6月28日 21時28分 29,986元 ①癸○○於警詢時之證述（見111偵526卷第69至73頁）。 ②內政部警政署反詐騙諮詢專線紀錄表（見111偵526卷第303至305頁）。 ③高雄市政府警察局新興分局前金分駐所陳報單、受理各類案件紀錄表、受（處）理案件證明單、受理詐騙帳戶通報警示簡便格式表（見111偵526卷第297至301、307頁）。 ④郵政自動櫃員機交易明細表（見111偵526卷第311頁）。 6 (即起訴書及移送併辦意旨書之附表一編號6) 丙○○ (提告) 110年6月28日21時46分許，詐欺集團某成員假冒天藍小舖客服、臺灣銀行客服，對丙○○謊稱：因作業疏失可能導致帳戶誤扣款，致丙○○陷於錯誤而依指示於右列時間匯出款項至右列帳戶。 000- 000000000000  華南銀行 王英塾  110年6月28日 22時35分 169,987元 ①丙○○於警詢時之證述（見111偵526卷第77至83頁）。 ②內政部警政署反詐騙諮詢專線紀錄表（見111偵526卷第323至325頁）。 ③彰化縣警察局彰化分局花壇分駐所陳報單、受理各類案件紀錄表、受（處）理案件證明單、受理詐騙帳戶通報警示簡便格式表、金融機構協助受詐騙民眾通知疑似警示帳戶通報單（見111偵526卷第319、321、327、329、347頁）。 ④丙○○手機通聯紀錄、臺灣銀行存摺封面、內頁（見111偵526卷第357、361至363頁）。 7 (即起訴書及移送併辦意旨書之附表一編號7) 壬○○ (提告) 110年7月6日17時13分許，詐欺集團某成員假冒婕洛妮絲客服、中國信託銀行客服，對壬○○謊稱：因作業疏失可能導致帳戶誤扣款，致壬○○陷於錯誤而依指示於右列時間匯出款項至右列帳戶。 000- 0000000000000 玉山銀行 楊柏誠 110年7月6日 18時14分 45,985元 ①壬○○於警詢時之證述（見111偵526卷第85至89頁）。 ②內政部警政署反詐騙諮詢專線紀錄表（見111偵526卷第379頁）。 ③臺中市政府警察局第三分局合作派出所陳報單、受理各類案件紀錄表、受（處）理案件證明單、受理詐騙帳戶通報警示簡便格式表、金融機構聯防機制通報單（見111偵526卷第369至375、385頁）。 ④壬○○中國信託銀行存摺封面、網路銀行交易紀錄、手機通聯紀錄（見111偵526卷第381頁）。 8 (即起訴書及移送併辦意旨書之附表一編號8) 乙○○ (提告) 110年7月6日16時41分許，詐欺集團某成員假冒婕洛妮絲客服、玉山銀行客服，對乙○○謊稱：因作業疏失可能導致帳戶誤扣款，致乙○○陷於錯誤而依指示於右列時間匯出款項至右列帳戶。 000- 0000000000000 玉山銀行 楊柏誠  110年7月6日 18時15分 49,987元 ①乙○○於警詢時之證述（見111偵526卷第91至95頁）。 ②內政部警政署反詐騙諮詢專線紀錄表（見111偵526卷第397頁）。 ③高雄市政府警察局苓雅分局三多路派出所陳報單、受理各類案件紀錄表、受（處）理案件證明單、受理詐騙帳戶通報警示簡便格式表（見111偵526卷第389至395頁）。 ④乙○○國泰世華銀行網路銀行交易紀錄（見111偵526卷第401頁）。     110年7月6日 18時18分 23,051元  9 (即起訴書及移送併辦意旨書之附表一編號9) 庚○○ 110年7月6日18時38分前某時（起訴書及移送併辦意旨書之附表一編號9均誤為19時30分）許，詐欺集團某成員假冒露天拍賣客服、郵局或銀行客服，對庚○○謊稱：因作業疏失可能導致帳戶誤扣款，致庚○○陷於錯誤而依指示於右列時間匯出款項至右列帳戶。 000- 0000000000000 玉山銀行 楊柏誠 110年7月6日 18時38分 26,985元 ①庚○○於警詢時之證述（見111偵526卷第97至99頁）。 ②內政部警政署反詐騙諮詢專線紀錄表（見111偵526卷第405頁）。 ③新北市政府警察局中和分局錦和派出所陳報單、受理各類案件紀錄表、受(處）理案件證明單、受理詐騙帳戶通報警示簡便格式表（見111偵526卷第403、407、409、419頁）。 ④庚○○手機通聯紀錄（見111偵526卷第413頁）。 10 (即起訴書及移送併辦意旨書之附表一編號10) 辛○○ (提告) 110年7月6日20時1分許，詐欺集團某成員假冒玉山銀行客服，對辛○○謊稱：因作業疏失可能導致帳戶誤扣款，致辛○○陷於錯誤而依指示於右列時間匯出款項至右列帳戶。 000- 00000000000000 中華郵政 盧安彤 110年7月6日 21時22分 99,987元 ①辛○○於警詢時之證述（見111偵526卷第101至105頁）。 ②高雄市政府警察局左營分局啟文派出所陳報單、受理各類案件紀錄表、受(處)理案件證明單、受理詐騙帳戶通報警示簡便格式表（見111偵526卷第425至431頁）。 ③辛○○中國信託銀行存摺封面及內頁（見111偵526卷第435至437頁）。 ④辛○○手機通聯紀錄、臺灣銀行存摺封面、內頁（見111偵526卷第357、361至363頁）。     110年7月6日 21時32分 42,987元  

附表三：被告提款一覽表
編號  提款   證據出處   帳戶 時間、金額 （不含手續費） 地點  1 000- 000000000000  中國信託 陳品叡 110年6月28日 19時56分 60,000元 苗栗縣○○鎮○○路00號統一超商鑫龍門市  ①子○○於警詢、偵訊、原審準備程序、審理及本院審理時之自白（見111偵526卷第29至39、455至461頁；原審卷第52、62頁；本院卷第141至144頁）。 ②熱點資料案件詳細列表暨ATM監視錄影畫面（見111偵526卷第107至143頁）。 ③陳品叡左列中國信託銀行帳戶（000-000000000000）、廖啟棆左列中國信託銀行帳戶（000-000000000000）、王英塾左列華南銀行帳戶（000-000000000000）、楊柏誠左列玉山銀行帳戶（000-0000000000000）、盧安彤左列中華郵政帳戶（000-00000000000000）之歷史交易明細表、帳戶個資檢視（見111偵526卷第149至161、173、255、317、367、423頁）。   110年6月28日 20時39分 20,000元 苗栗縣○○鎮○○街00號台灣企銀竹南分行     110年6月28日 20時39分 11,000元     110年6月28日 20時52分 20,000元 苗栗縣○○鎮○○路000號永豐銀行竹南分行   2 000- 000000000000  中國信託 廖啟棆 110年6月28日 20時36分 20,000元 苗栗縣○○鎮○○路000號永豐銀行竹南分行                  110年6月28日 20時37分 20,000元     110年6月28日 20時38分 20,000元     110年6月28日 21時34分 20,000元     110年6月28日 21時35分 10,000元     110年6月28日 21時26分 20,000元 苗栗縣○○鎮○○街00號台灣企銀竹南分行    110年6月28日 21時27分 2,000元    備註： 告訴人甲○○於110年6月28日21時17分匯款22,123元、被害人癸○○於110年6月28日21時28分匯款29,986元，至上開廖啟棆之中國信託銀行帳戶內，故被告子○○持前開帳戶提款卡，於110年6月28日，在苗栗縣○○鎮○○路000號永豐銀行竹南分行提領之款項，尚包含不詳被害人匯入之60,000元。    3 000- 000000000000  華南銀行 王英塾 110年6月28日 22時39分 30,000元 苗栗縣○○鎮○○街00號華南銀行竹南分行     110年6月28日 22時39分 30,000元     110年6月28日 22時40分 30,000元     110年6月28日 22時41分 10,000元     110年6月29日 0時0分 30,000元     110年6月29日 0時1分 30,000元     110年6月29日 0時2分 10,000元   4 000- 0000000000000 玉山銀行 楊柏誠 110年7月6日 18時23分 50,000元 苗栗縣○○鎮○○街00號玉山銀行竹南分行    110年7月6日 18時24分 50,000元     110年7月6日 18時25分 23,000元     110年7月6日 18時43分 27,000元   5 000- 00000000000000 中華郵政 盧安彤 110年7月6日 21時40分 60,000元 苗栗縣○○鎮○○街00號中華郵政竹南郵局     110年7月6日 21時40分 60,000元     110年7月6日 21時41分 23,000元